【裁判字號】    99,抗,265
【裁判日期】    990331
【裁判案由】    聲請定其應執行刑
【裁判全文】
臺灣高等法院臺中分院刑事裁定           99年度抗字第265號
抗  告  人
即受 刑 人  甲○○
上列抗告人因違反毒品危害防制條例等案件，不服臺灣苗栗地方
法院中華民國98年12月31日裁定（98年度聲字第1169號）提起抗
告，本院裁定如下：
    主  文
抗告駁回。
    理  由
一、原裁定意旨略以：受刑人甲○○所犯如附表所示之罪，經先
    後判處如附表所示之刑，均經確定在案。茲檢察官聲請定其
    應執行之刑，本院審核認聲請為正當，應定其應執行之刑，
    爰依法定其應執行刑有期徒刑14年10月等語。
二、抗告意旨略以：如附表編號1、2所示之刑經苗栗地方法院裁
    定應執行有期徒刑2年10月確定，嗣經檢察官聲請與編號3所
    示之刑12年，定其應執行之刑，原審裁定應執行14年10月，
    惟此係定應執行刑，而非合併刑期，故應有縮減，爰依法提
    起抗告，請求撤銷原裁定，另為適法之裁定等語。
三、按數罪併罰，有二裁判以上者，其宣告之多數有期徒刑，於
    各刑中之最長期以上，各刑合併之刑期以下，定其刑期，刑
    法第53條、第51條第5款分別定有明文。次按，數罪併罰而
    有二裁判以上，應定其應執行刑之案件，法院所為刑之酌定
    ，固屬自由裁量事項，然定應執行刑之立法意旨，一方面為
    執行刑之便利，他方面亦為受刑人之利益而設（最高法院84
    年度台非字第452號判決意旨參照），尚非概無法律性之拘
    束，在法律上有其外部性及內部性界限。前者乃法律之具體
    規定，使法院得以具體選擇為適當裁判，此為自由裁量之外
    部界限。後者，則為法院為自由裁量時，所應考量法律之目
    的，法律秩序之理念所在，為自由裁量之內部界限。法院為
    裁判時，二者均不得有所逾越。在數罪併罰而有二裁判以上
    ，應定其應執行刑之案件，法院所為刑之酌定，固屬自由裁
    量事項，然對於法律之內、外部界限，仍均應受其拘束（最
    高法院94年度台非字第21號判決意旨參照）。又定應執行刑
    ，乃為法院行使裁量權之範圍，若其裁量權之行使並未違反
    法律規定或比例原則，尚不得任意指為違法。
四、經查：抗告人先後犯有如附表所示之施用第一、二級毒品罪
    、販賣第一級毒品罪，並各處以附表所示之刑後，編號一、
    二施用毒品罪部分並經原審法院各定應執行有期徒刑1年10
    月、1年2月，販賣毒品罪部分則判處有期徒刑12年，均確定
    在案，上揭編號一、二施用毒品部分嗣又經原審法院定應執
    行刑有期徒刑2年10月在案，有臺灣苗栗地方法院97年度訴
    字第540、748號、98年度聲字第292號、98年度訴字第480號
    刑事判決及裁定正本附卷可稽。臺灣苗栗地方法院檢察署檢
    察官因而聲請原審法院定其應執行之刑，經原審審核認聲請
    為正當，並衡酌抗告人所犯各罪性質，依上揭法律規定，定
    其應執行刑有期徒刑14年10月，經核在各刑中之最長期即12
    年以上，各刑合併之刑期以下，雖與上揭定執行刑後之合併
    刑期相同，然仍合於法律一定之外部性界限，復未逾越自由
    裁量之內部性界限，於法並無不合。至抗告人所稱此係定應
    執行刑，並非合併刑期，應有所縮減，顯係誤會，抗告意旨
    仍執前詞指摘原審裁定不當，為無理由，應予駁回。
五、據上論結，應依刑事訴訟法第412條，裁定如主文。
中    華    民    國    99    年    3     月    31    日
            刑事第一庭    審判長法  官  陳  紀  綱
                                法  官  姚  勳  昌
                                法  官  林  欽  章
以上正本證明與原本無異。
如不服本裁定，得於收受送達後5日內向本院提出抗告書狀(須附
繕本)。
                                書記官  卓  佳  儀
中    華    民    國    99    年    4     月    1     日
  受刑人甲○○定應執行之刑案件一覽表
┌──────┬─────────┬─────────┬─────────┐
│編        號│        1         │        2         │        3         │
├──────┼─────────┼─────────┼─────────┤
│罪        名│ 毒品危害防制條例 │ 毒品危害防制條例 │ 毒品危害防制條例 │
├──────┼─────────┼─────────┼─────────┤
│宣   告   刑│有期徒刑8月 1件   │有期徒刑9月 1件   │有期徒刑7年8月7次 │
│            │有期徒刑7月 1件   │有期徒刑6月 1件   │有期徒刑4年 1次   │
│            │有期徒刑5月 2件   │應執行有期徒刑1年 │應執行有期徒刑12年│
│            │應執行有期徒刑1年 │2月               │                  │
│            │10月              │                  │                  │
├──────┼─────────┼─────────┼─────────┤
│犯 罪 日 期 │    97.5.25至     │97年9月1日或2日某 │    97.8.14至     │
│            │    97.6.24止     │時至97年9月4日止  │    97.8.24止     │
├──────┼─────────┼─────────┼─────────┤
│偵查 (自訴) │苗栗地檢97年度毒偵│苗栗地檢97年度毒偵│苗栗地檢98年度毒偵│
│機關年度案號│字第799、859號    │字第1186號        │字第954、955、2104│
│            │                  │                  │號                │
├─┬────┼─────────┼─────────┼─────────┤
│最│法    院│    苗栗地院      │    苗栗地院      │    苗栗地院      │
│後├────┼─────────┼─────────┼─────────┤
│事│案    號│97年度訴字第540號 │97年度訴字第748號 │98年度訴字第480號 │
│審├────┼─────────┼─────────┼─────────┤
│審│判決日期│    97.10.6       │    97.11.24      │    98.9.30       │
├─┼────┼─────────┼─────────┼─────────┤
│  │法    院│    苗栗地院      │    苗栗地院      │    苗栗地院      │
│確├────┼─────────┼─────────┼─────────┤
│定│案    號│97年度訴字第540號 │97年度訴字第748號 │98年度訴字第480號 │
│判│        │                  │                  │                  │
│決├────┼─────────┼─────────┼─────────┤
│  │判決確定│    97.10.6       │    97.11.24      │    98.11.2       │
│  │日期    │                  │                  │                  │
├──────┼─────────┼─────────┼─────────┤
│備        註│苗栗地檢97年度執字│苗栗地檢98年度執字│苗栗地檢98年度執字│
│            │第2981號（編號1、2│第61號（編號1、2定│第2865號          │
│            │定應執行刑2年10月 │應執行刑2年10月， │                  │
│            │，98年執更335號） │98年執更335號）   │                  │
└──────┴─────────┴─────────┴─────────┘

司法院資訊處製作；財團法人民間司法改革基金會備份。
